【裁判字號】    98,易,47
【裁判日期】    980527
【裁判案由】    家暴傷害
【裁判全文】
臺灣基隆地方法院刑事判決                98年度易字第47號
公  訴  人  臺灣基隆地方法院檢察署檢察官
被      告  甲○○
選任辯護人  黃丁風律師
            黃敬唐律師
上列被告因家暴傷害案件，經檢察官提起公訴（98年度偵字第79
號），本院判決如下：
    主  文
本件公訴不受理。
    理  由
一、本件公訴意旨詳如附件之起訴書所載。
二、按告訴乃論之罪，告訴人於第一審辯論終結前得撤回告訴；
    又告訴經撤回者，應諭知不受理之判決，刑事訴訟法第238
    條第1 項、第303 條第3 款分別定有明文。
三、經查，本件被告甲○○被訴傷害案件，公訴人認係犯刑法第
    277 條第1 項之普通傷害罪嫌，依同法第287 條前段規定，
    須告訴乃論。茲因告訴人乙○○業已撤回本案告訴（參見本
    院卷附刑事撤回告訴聲請狀），按諸首開說明，本件即應依
    刑事訴訟法第303 條第3 款規定，不經言詞辯論，逕為諭知
    不受理之判決。
據上論斷，應依刑事訴訟法第303條第3 款、第307條，判決如主
文。
中    華    民    國    98    年    5     月    27    日
                  刑事第三庭法  官  黃永定
以上正本證明與原本無異。
如不服本判決應於收受送達後10日內向本院提出上訴書狀，並應
敘述具體理由；其未敘述上訴理由者，應於上訴期間屆滿後20日
內向本院補提理由書（均須按他造當事人之人數附繕本）「切勿
逕送上級法院」。
中    華    民    國    98    年    5     月    27    日
                            書記官  劉珍珍
附件：
臺灣基隆地方法院檢察署檢察官起訴書
                                        98年度偵字第79號
    被      告  甲○○  男  40歲（民國○○年○○月○○日生）
                        住基隆市○○區○○路88號7樓之1
                        身分證統一編號：Ｚ000000000號
上列被告因家庭暴力罪之傷害案件，業經偵查終結，認應提起公
訴，茲敘述犯罪事實及證據並所犯法條如下：
        犯罪事實
一、甲○○與乙○○係夫妻關係，二人間具有家庭暴力防治法第
    3條第1款所定之家庭成員關係。甲○○於民國97年11月29日
    晚間10時30分許，在其位於基隆市○○區○○路88號7樓之1
    之住處，與乙○○因故發生爭執，竟基於傷害之犯意，徒手
    毆打乙○○，造成乙○○受有前額、上唇兩處擦傷、左手臂
    紅腫、兩側手背瘀青、左足背瘀青等傷害。
二、案經乙○○訴由基隆市警察局第二分局報告偵辦。
      證據並所犯法條
一、證據清單
  ┌──┬─────────────┬─────────────┐
  │編號│證據名稱                  │待證事實                  │
  ├──┼─────────────┼─────────────┤
  │ 1  │被告甲○○之自白。        │被告於前揭時、地毆打告訴人│
  │    │                          │乙○○之事實。            │
  ├──┼─────────────┼─────────────┤
  │ 2  │證人即告訴人乙○○之證述。│全部犯罪事實。            │
  ├──┼─────────────┼─────────────┤
  │ 3  │行政院衛生署基隆醫院受理家│告訴人遭被告毆打，而受有前│
  │    │庭暴力事件驗傷診斷書 1紙、│述之傷害。                │
  │    │告訴人之受傷照片。        │                          │
  └──┴─────────────┴─────────────┘
二、核被告所為，係犯刑法第277條第1項之傷害罪嫌，屬家庭暴
    力防治法第2條第2項之家庭暴力罪，請依法論科。
三、依刑事訴訟法第251條第1項提起公訴。
    此  致
臺灣基隆地方法院
中    華    民    國    98    年    1    月    31    日
                              檢察官  李  元  銘
本件正本證明與原本無異
中    華    民    國    98    年    2     月    3     日
                              書記官
附錄所犯法條：
中華民國刑法第277條
（普通傷害罪）
傷害人之身體或健康者，處3年以下有期徒刑、拘役或1千元以下
罰金。
犯前項之罪因而致人於死者，處無期徒刑或7年以上有期徒刑；
致重傷者，處 3 年以上 10 年以下有期徒刑。


司法院資訊處製作；財團法人民間司法改革基金會備份。
